臺灣高等法院刑事判決
111年度上訴字第611號
上  訴  人  
即  被  告  熊威名  



選任辯護人  魏廷勳律師
上列上訴人因妨害秩序等案件，不服臺灣新竹地方法院110年度
訴字第289號，中華民國110年12月15日第一審判決（起訴案號：
臺灣新竹地方檢察署109年度偵字第14026號），提起上訴，本院
判決如下：
    主  文
上訴駁回。
    事  實
一、丙○○、甲○○為丁○○（所涉殺人未遂等罪嫌，原審另行審結）
    之友人，因丁○○前與乙○○、蔡亦程有糾紛，所有車輛遭乙○○
    毀損，丁○○遂心有不甘，於民國109年12月13日4時許，以通
    訊軟體FaceTime聯繫丙○○、甲○○，甲○○又邀同戴佑承、謝翔
    合、許復竣（上4人所犯強制未遂罪，經原審分別判處有期
    徒刑三月、二月、三月、三月確定），其等在新竹市東大路
    與水田街交岔路口之便利商店會合而知悉上情後，欲一同至
    新竹市民生路攔阻經常在該處出沒之乙○○所駕駛之車號000-
    0000號自用小客車，再與乙○○、蔡亦程理論、尋釁，其等即
    共同基於在公共場所聚集三人以上施強暴及強制之犯意聯絡
    ，由丁○○搭乘丙○○所駕駛車號000-0000號租賃小客車（下稱
    A車）帶路，甲○○駕駛車號000-0000號自用小客車（下稱B車
    ）搭載戴佑承，及謝翔合、許復竣分別駕駛車號000-0000號
    、000-0000號自用小客車（下稱C、D車）跟隨在後助勢，於
    同日4時26分許，其等沿民生路往中央路方向車道行駛，行
    經新竹市○○路000號前時，丁○○因發現乙○○車輛正行駛在對
    向（即民生路往經國路方向）車道，遂指示丙○○攔阻乙○○之
    車輛，丙○○即駕駛A車逆向跨越車道欲攔截乙○○車輛而下手
    施強暴，以此方式著手妨害乙○○車輛之行駛，惟因甲○○、謝
    翔合、許復竣3人所駕駛之B、C、D車未及反應，乙○○車輛即
    趁隙閃避、迴轉並往中央路方向駛去而不遂。
二、案經新竹市警察局第二分局移送臺灣新竹地方檢察署偵查起
    訴。　　　
    理  由
壹、證據能力之說明：
一、按被告以外之人於審判外之言詞或書面陳述，除法律有規定
    者外，不得作為證據。又被告以外之人於審判外之陳述，雖
    不符合刑事訴訟法第159條之1至第159條之4之規定，但經當
    事人於審判程序同意作為證據，法院審酌該言詞陳述或書面
    陳述作成時之情況，認為適當者，亦得為證據；當事人、代
    理人或辯護人於法院調查證據時，知有同法第159條第1項不
    得為證據之情形，而未於言詞辯論終結前聲明異議者，視為
    有前項之同意。刑事訴訟法第159條第1項及第159條之5分別
    定有明文。本件檢察官、上訴人即被告丙○○及辯護人，就本
    件卷內被告以外之人於審判外之陳述，於本院準備程序均表
    示同意有證據能力等語（見本院卷第83至89頁），且迄本院
    言詞辯論終結前未聲明異議，經本院審酌該等證據之作成情
    況，核無違法取證或其他瑕疵，認均適為本案認定事實之依
    據，依刑事訴訟法第159條之5規定，均有證據能力。
二、又本件認定事實引用之卷內其餘非供述證據（詳後述），並
    無證據證明係公務員違背法定程序取得，依同法第158條之4
    規定反面解釋，均有證據能力。
貳、實體方面
一、認定犯罪事實所憑之證據及理由：　
    訊據被告固坦承強制未遂之犯行，惟否認有何在公共場所聚
    集三人以上下手實施強暴之犯行，辯稱：我跟乙○○本來就是
    認識很久的朋友，我開車載丁○○的目的去是要問乙○○為何要
    砸丁○○的車，因為兩邊我都有交情；案發當時我看到乙○○開
    過去我要跟著他，我想要讓他停車，他知道是我的車所以他
    會停，他有停一下然後就開走了，乙○○開走之後丁○○才開槍
    ，我後來沒有繼續追乙○○，我出發的本意就是大事化小；我
    們出發前都沒有講好說看到乙○○要幹嘛，我沒有聚眾，因為
    其他人也沒有擋住乙○○的車，因為有下手的動作，嚴格說起
    來就只有我跟丁○○等語。經查：
(一)被告為丁○○之友人，因丁○○前與乙○○、蔡亦程有糾紛，所有
    車輛遭乙○○毀損，丁○○於109年12月13日4時許，以通訊軟體
    FaceTime聯繫被告、甲○○，甲○○又邀集戴佑承、謝翔合、許
    復竣，其等在新竹市東大路與水田街交岔路口之便利商店會
    合後，即由丁○○搭乘被告所駕駛A車帶路，甲○○駕駛B車搭載
    戴佑承，謝翔合、許復竣分別駕駛C、D車跟隨在後，於同日
    4時26分許，其等沿民生路往中央路方向車道行駛，行經新
    竹市○○路000號前時，丁○○發現乙○○車輛正行駛在對向（即
    民生路往經國路方向）車道，遂指示被告將乙○○車輛攔阻，
    被告即駕駛A車逆向跨越車道欲將乙○○車輛攔停，惟因甲○○
    、謝翔合、許復竣3人所駕駛之B、C、D車未及反應，乙○○車
    輛即趁隙閃避、迴轉並往中央路方向駛去等事實，業據被告
    於警詢、偵訊、原審及本院供述在卷（見偵卷一第18頁，偵
    卷二第4至5頁，原審卷二第31、37頁，本院卷第82頁），並
    與同案被告丁○○、甲○○分別於警詢、偵訊及本院之證述（見
    偵卷一第6至7、25、26、155至156、158至159，偵卷二第5
    頁，本院卷第133至140、141至146頁）、同案被告戴佑承、
    謝翔合、許復竣於警詢及偵訊之證述（見偵卷一第31至32、
    36至37、42至43頁，偵卷二5至6頁）及乙○○於警詢時證述內
    容（見偵卷二第17頁），大致相符，且有A、B、C、D車之車
    輛詳細資料報表各1紙（見偵卷一第20、27、38、44、83頁
    ）、109年12月13日4時25分、26分許新竹市○區○○路000號前
    之路口監視器影像翻拍照片（見偵卷一63至65頁）、新竹市
    警察局第二分局偵查佐許育誠109年12月13日出具之職務報
    告1份（見偵卷一第5頁至反面）在卷可稽。上開事實，首堪
    認定。
(二)被告雖否認有在公共場所聚集三人以上下手實施強暴犯行，
    並以前詞置辯。惟被告所為，確已該當在公共場所聚集三人
    以上下手實施強暴之犯行：　
　1.所謂「公共場所」，係指特定多數人或不特定之人得以出入
    、集合之場所。觀諸卷附109年12月13日4時25分、26分許新
    竹市○區○○路000號前之路口監視器影像翻拍照片（見偵卷一
    第63至65頁），本件案發地點即新竹市○區○○路000號前道路
    上，特定多數人或不特定人均得隨時進入，是該道路現場自
    屬公共場所至明。
　2.又刑法第150條係以在公共場所或公眾得出入之場所有「聚
    集」之行為為其構成要件，亦即行為不論其在何處、以何種
    聯絡方式（包括社群通訊軟體）聚集，其係在遠端或當場為
    之，均為本條之聚集行為，且包括自動與被動聚集之情形，
    亦不論是否係事前約定或臨時起意者均屬之，而聚集之人數
    明定為三人以上，亦不受限於須隨時可以增加之情形，此乃
    因上開行為對於社會治安與秩序，均易造成危害之故（刑法
    第150條引用同法第149條之修正理由參照）。倘三人以上，
    在公共場所或公眾得出入之場所聚集，進而實行強暴脅迫（
    例如：鬥毆、毀損或恐嚇等行為）者，不論是對於特定人或
    不特定人為之，已造成公眾或他人之危害、恐懼不安，應即
    該當犯罪成立之構成要件，以符保護社會治安之刑法功能（
    刑法第150條修正理由參照）。查：
　⑴丁○○於110年1月7日警詢、偵訊時證稱：我有告知被告跟甲○○
    ，我車子被砸，我大約知道對方的行蹤出入點，所以希望他
    們兩個陪我一同去找對方，我主要是要攔下乙○○，問清楚為
    何砸我車，我在新竹市東大路水田街口時，有再把我車子被
    砸的事情詳細說給被告、甲○○知道，我用FaceTime聯繫被告
    、甲○○時，有告訴他們二人說，因為我車子被砸，砸車的乙○○都避不見面，而我知道對方的大約行蹤，希望他們陪我一
    起去找對方理論，因為我不可能一個人去找乙○○，因為勢單
    力孤，我有跟被告說假如看到對方車輛的話，要用車子阻攔
    對方，我跟甲○○說，等車子攔下來時，他在陪我一起去問對
    方為什麼砸我車；甲○○應該有跟戴佑承等人說會合要做什麼
    ，我沒有拒絕戴佑承他們，他們就一起跟過來，我也想說他
    們既然都已經來了，乾脆一起陪我去找車子等語（見偵卷一
    第156、158至160頁）；並於本院證稱：我是分別跟被告、
    甲○○講，當時在電話中就已經講我車子被砸的事情，我告知
    他們此事後，他們來找我，陪同我一起去找乙○○理論，我是
    被被告載，其他人自己開車跟在我們的車後面，因為當時我
    請他們陪我一起去等語（見本院卷第135頁）。與甲○○於警
    詢、偵訊及本院證稱：丁○○告訴我到新竹市東大路與水田街
    口找他，他跟人有一點恩怨要喬，希望我能過去幫忙助陣，
    所以我就開車到找他會合，當時我本來跟戴佑承、謝翔合、
    許復竣一起在新竹市林森路「君悅酒店」喝酒，接到電話我
    就帶著戴佑承、謝翔合、許復竣一起過去幫忙，我們一起到
    東大路與水田街口找丁○○會合時，丁○○跟丙○○在現場等我，
    之前丁○○的車子就有被砸毀損，丁○○說找到砸他車的人，於
    是我們跟著丁○○的車一起出發往市區找對方的車，我們從經
    國路北上右轉民生路，約開100公尺左右，就碰到對方的白
    色小客車，我看丁○○的車子有稍微靠左要攔對方的車，接著
    就聽到二聲槍聲，然就看到對方的車繞過我們迴轉，急速往
    中央路方向右轉巨城百貨離開現場；我記得我跟戴佑承、謝
    翔合、許復竣他們說陪我去找丁○○要會合一起去找人，我和
    戴佑承、謝翔合、許復竣後來跟在被告開的車後面，一起去
    找乙○○的車子；我跟著被告的車，然後一直開，忽然被告就
    左轉，我就跟著向左迴轉，迴轉後就走了等語（見偵卷一第
    25頁，偵卷二第5、6頁，本院卷第143、144頁），互核大致
    相符，彼此間亦無矛盾、不一致之情況，堪以採信。
　⑵被告於原審就被訴在公共場所聚集三人以上下手實施強暴犯
    行坦承不諱（見原審卷二第30、31、37頁），並於警詢、偵
    訊及本院供稱：109年12月13日凌晨4時許，丁○○找我陪他去
    處理事情，丁○○叫我駕駛A車載他去東大路、水田街口與孫
    建民、戴佑承、謝翔合、許復竣會合後就出發往民生路，我
    駕車沿民生路往中央路方向追逐對方，又右轉中央路追到東
    大路就沒有再追了；丁○○事先叫我假如看到對方車輛，要用
    車輛去攔阻對方，所以我就開車去攔下乙○○的車，因為我車
    子開過頭，就迴轉到對向要去攔乙○○，但沒有攔到，因為乙○○當時可能知道我們要攔他，所以也跟著迴轉；我看到乙○○
    開過去我要跟著他，我想說他這樣就會停車，因為那台車是
    我的車，我想要讓他停車等語（見偵一卷第18頁背面，偵二
    卷第4頁，本院卷第82頁），除與丁○○、甲○○上開證述情節
    相合外，並與戴佑承於警詢時證稱：我搭乘甲○○的車子過去
    ，到達東大路與水田街口的超商時，丁○○及丙○○已經在超商
    旁等我們了，丁○○說因為車子之前被人家毀損，對方打來說
    要給他死，丁○○就要我們陪他去晃晃，於是我們一行總共四
    台車，被告載丁○○帶頭，我們一路跟著被告的車等語（見偵
    卷一第31頁背面）；謝翔合於偵訊證稱：甲○○接到電話後，
    請我和戴佑承、許復竣陪他一起去找人，後來就和丁○○、丙○○會合，集合後丁○○說要請我們陪他去找人，就請我們幫忙
    他，我就自己開車跟在甲○○所駕駛的B車後面，當時我們總
    共有4台車一起跟著帶頭的車子前往民生路，我看到對向有1
    台白色車子停在路邊，並看到被告開車要去攔對方的車子，
    接著就聽到槍聲了等語；及許復竣於偵訊證稱：甲○○拜託我
    和戴佑承、謝翔合陪他一起去和丁○○會合，我和戴佑承、謝
    翔合都同意跟他一起去，甲○○一開始是說丁○○有事情，要我
    們陪他一起去處理等語（見偵卷二第5至6頁），亦相符合。
　⑶依丁○○、甲○○、戴佑承、謝翔合、許復竣上開證述及被告之
    供述可知，其等於到達會合地點時，即已知丁○○之車輛被砸
    而與乙○○之間存有糾紛，丁○○並收到威脅通知，且依丁○○於
    偵訊證述：我知道對方的大約行蹤，希望他們陪我一起去找
    對方理論，因為我不可能一個人去找乙○○，因為勢單力孤，
    我有跟被告說假如看到對方車輛的話，要用車子阻攔對方，
    我跟甲○○說，等車子攔下來時，他在陪我一起去問對方為什
    麼砸我車；甲○○應該有跟戴佑承等人說會合要做什麼，我沒
    有拒絕戴佑承他們，他們就一起跟過來，我也想說他們既然
    都已經來了，乾脆一起陪我去找車子等語（見偵卷一第158
    至160頁），及甲○○於警詢、偵訊證稱：丁○○告訴我到新竹
    市東大路與水田街口找他，他跟人有一點恩怨要喬，希望我
    能過去幫忙助陣，所以我就開車到找他會合，當時我本來跟
    戴佑承、謝翔合、許復竣一起在新竹市林森路「君悅酒店」
    喝酒，接到電話我就帶著戴佑承、謝翔合、許復竣一起過去
    幫忙等語（見偵卷一第25頁），暨戴佑承於警詢時證稱：我
    搭乘孫建民的車子過去，到達東大路與水田街口的超商時，
    丁○○及被告已經在超商旁等我們了，丁○○說因為車子之前被
    人家毀損，對方打來說要給他死，丁○○就要我們陪他去晃晃
    等語（見偵卷一第31頁背面），堪認被告等人知悉丁○○係為
    夥同眾人欲將乙○○攔下，計畫向乙○○理論、尋釁，衡情其等
    自應知悉攔阻乙○○車輛過程中確有與乙○○或其駕駛車輛發生
    衝突之高度可能性。至丁○○雖於本院證稱：我們只是要跟乙○○理論為何要砸我的車這件事而已，並沒有要做出什麼暴力
    的事等語（見本院卷第136頁），惟被告供述其後來有聽到
    槍聲，是丁○○開的槍等語（見偵卷一第18頁背面），若丁○○
    僅是向乙○○理論而已，為何會持槍朝天空射擊之方式警告乙○○，足徵丁○○上開本院證述情詞，避重就輕，自難採信。辯
    護人為被告辯護稱：被告與丁○○等人在新竹市東大路、水田
    街口會合時，知悉出發之目的是前往新竹市民生路，找乙○○
    追究砸車之事，其等並無约定要以暴力或其他違法手段對付
    乙○○云云，與卷附事證不符，並不可採。　
　⑷又被告、丁○○與甲○○、戴佑承、謝翔合、許復竣等人於新竹
    市東大路與水田街口會合後，被告駕車搭載丁○○，甲○○則駕
    車搭載戴佑承，與謝翔合、許復竣分別駕駛之車輛跟隨被告
    駕駛之車輛後方，一同找尋乙○○車輛，行經新竹市○○路000
    號前，丁○○見乙○○車輛路過，即指示被告在道路上駕車攔阻
    乙○○車輛，乙○○見狀立即閃避、迴轉並往中央路方向駛去，
    始未將乙○○車輛攔下，亦據丁○○、甲○○、戴佑承、謝翔合、
    許復竣上開證述及被告供述在卷。是綜合被告及同案被告所
    外顯之客觀舉措，可認丁○○首倡謀議聚集被告與甲○○、戴佑
    承、謝翔合、許復竣等人，被告與丁○○、甲○○、戴佑承、謝
    翔合、許復竣等人於聚集過程中，已知悉攔阻乙○○車輛過程
    中確有與乙○○或其駕駛車輛發生衝突之高度可能性，其等主
    觀上已有在公共場所聚集三人以上對他人施強暴行為及強制
    之犯意聯絡，而其等在新竹市東大路與水田街路口之便利商
    店會合而聚集後，被告駕車搭載丁○○，甲○○則駕車搭載戴佑
    承，與謝翔合、許復竣分別駕駛之車輛跟隨被告車輛後方，
    在市區道路找尋乙○○車輛，計畫向乙○○理論、尋釁，應認被
    告與丁○○、甲○○、戴佑承、謝翔合、許復竣，已著手實施在
    公共場所聚集三人以上對他人施強暴行為及強制等犯行，嗣
    丁○○發現乙○○車輛後，丁○○指示被告下手攔車而實施強暴行
    為，雖案發時間係凌晨時分，被告復未能成功將乙○○車輛攔
    下，然案發現場路旁部分商家仍有營業，有卷附之現場照片
    在卷可稽（見偵卷二第70、71頁），且被告係於甲○○駕車搭
    載戴佑承與謝翔合、許復竣分別駕駛之車輛跟隨被告車輛後
    方而在現場助勢時，下手實施攔車之強暴行為，足認一般人
    車均極易經過而得以見聞，應認其等所為造成公眾或他人之
    危害、恐懼不安，業已妨害社會安寧秩序，是被告與丁○○、
    甲○○、戴佑承、謝翔合、許復竣，在公共場所聚集三人以上
    ，被告對乙○○車輛下手實行強暴行為，被告所為已該當刑法
    第150條第1項後段在公共場所聚集三人以上下手實施強暴罪
    。至甲○○、戴佑承、謝翔合、許復竣雖未直接下手實施攔車
    行為，但其等於案發現場助勢，並不影響被告所犯在公共場
    所聚集三人以上下手實施強暴罪之成立。是被告辯稱：我們
    出發前都沒有講好說看到乙○○要幹嘛，我沒有聚眾，因為其
    他人也沒有擋住乙○○的車云云，否認有在公共場所聚集三人
    以上下手實施強暴犯行，及辯護人為被告辯護稱：被告從集
    合地點出發後至發現乙○○車輛之前，尚未開始著手犯罪，被
    告著手強制犯行時，係與丁○○為共同正犯，甲○○等人則無犯
    意聯絡或行為分擔，被告所為並不該當刑法第150條「聚集
    三人以上」之客觀構成要件云云（見本院卷第72至75頁），
    依上述說明，均不足採。
(三)綜上所述，被告及辯護人所辯各節，均無足取。本案事證明
    確，被告犯行堪以認定，應依法論科。
二、論罪：
(一)核被告所為，係犯刑法第150條第1項後段在公共場所聚集三
    人以上下手實施強暴罪及同法第304條第2項、第1項之強制
    未遂罪。又被告以一行為犯前述在公共場所聚集三人以上下
    手實施強暴罪及強制罪，為想像競合犯，應依刑法第55條之
    規定，從一重之在公共場所聚集三人以上下手實施強暴罪處
    斷。
(二)按二人以上朝同一目標共同參與犯罪之實施者，謂之「聚合
    犯」，如刑法分則之公然聚眾施強暴、脅迫罪，因其本質上
    即屬共同正犯，故除法律依其首謀、下手實施或在場助勢等
    參與犯罪程度之不同，而異其刑罰之規定時，各參與不同程
    度犯罪行為者之間，不能適用刑法總則共犯之規定（最高法
    院81年度台非字第233號判決意旨參照）。查，被告與丁○○
    、甲○○、戴佑承、謝翔合、許復竣間，就前開強制犯行，有
    犯意聯絡及行為分擔，應論以共同正犯。
(三)被告前於106年間因傷害、恐嚇等案件，經原審以107年度易
    緝字第2號判決分別判處有期徒刑5月、4月，應執行刑有期
    徒刑8月，上訴後，經本院以107年度上易字第1259號判決駁
    回上訴確定，於108年3月12日易科罰金執行完畢，有本院被
    告前案紀錄表在卷可按，其於有期徒刑執行完畢5年內故意
    再犯本案有期徒刑以上之罪，為累犯。依司法院釋字第775
    號解釋文義及理由，係指構成累犯者，不分情節，一律加重
    最低本刑，於不符合刑法第59條所定要件之情形下，致生行
    為人所受之刑罰超過其所應負擔罪責之個案，不符罪刑相當
    原則、比例原則。於此範圍內，在修正前，為避免發生上述
    罪刑不相當之情形，法院就該個案應裁量是否加重最低本刑
    ；依此，該解釋係指個案應量處最低法定刑，又無法適用刑
    法第59條在內減輕規定之情形，法院應依此解釋意旨裁量不
    予加重最低本刑。本件被告前案所犯傷害、恐嚇等罪執行完
    畢後，又犯本案在公共場所聚集三人以上下手實施強暴罪，
    堪認被告對刑罰反應力乃屬薄弱，參諸司法院釋字第775號
    解釋之意旨等一切情狀後，認如加重其等法定最低度本刑，
    尚不至於使其等所受的刑罰超過其所應負擔之罪責，爰依刑
    法第47條第1項規定，加重其刑。辯護人以被告前案行為大
    部分是少年時期有關，本案又是臨時擦槍走火性質，因認無
    依累犯規定加重被告刑度之必要等節，依上述說明，並不足
    採。　　
三、維持原判決之理由：
(一)原審以被告之罪證明確，適用刑法第150條第1項後段、第30
    4條第2項、第1項、第28條、第55條、第47條第1項等規定，
    並審酌被告僅因丁○○與乙○○間之細故，即聚集於公共場所欲
    攔阻乙○○之車輛，而由被告逆向跨越車道攔截，雖未得手，
    然仍對社會秩序造成一定程度之危害，應予以非難，惟念被
    告坦承犯行，犯後態度尚可，而乙○○亦表示不願追究之意（
    見原審卷二第11頁），兼衡被告之犯罪動機、目的、手段、
    參與犯罪之情節、智識程度、家庭狀況等一切情狀，量處有
    期徒刑八月。核其認事用法，並無違誤，量刑亦稱妥適。
(二)被告上訴意旨猶執前詞否認犯刑法第150條第1項後段之罪，
    業據本院論駁如前，其此部分上訴並無理由。被告上訴另以
    其事後已與乙○○達成和解，乙○○亦不追究被告責任，且被告
    現與家人同住，並有正當職業，平日素行尚稱良好，原審量
    處有期徒刑八月應有過重，爰請撤銷原審判決，從輕量處被
    告有期徒刑四月等節，並提出乙○○之陳述意見書、被告之戶
    口名簿、員工在職證明、被告父親、配偶之診斷證明書、捐
    贈物資及捐款資料等件（見本院卷第163至175頁）。惟按刑
    之量定，為求個案裁判之妥當性，法律賦予法院裁量之權，
    量刑輕重，屬為裁判之法院得依職權自由裁量之事項，苟其
    量刑已以行為人之責任為基礎，並斟酌刑法第57條各款所列
    情狀，在法定刑度內，酌量科刑，無顯然失當或違反公平、
    比例及罪刑相當原則者，亦無偏執一端，致明顯失出失入情
    形，自不得指為違法。被告上訴所執前開乙○○亦不追究被告
    責任、被告之智識程度、家庭狀況及參與犯罪情節等科刑情
    狀事由，業經原審審酌如上，是原判決已以被告之責任為衡
    量基礎，依刑法第57條各款所列情狀，妥適量刑；本院復審
    酌被告於原審坦承公共場所聚集三人以上下手實施強暴及強
    制等犯行，然於本院否認在公共場所聚集三人以上下手實施
    強暴犯行，且被告前因妨害公務案件，經原審法院108年度
    簡字第935號判處拘役20日確定，甫於109年4月8日易科罰金
    執行完畢，被告數月後再為本案犯行，顯見並未從前案犯罪
    執行獲取教訓，難認原審就被告有何量刑過重之情，而被告
    提出上開捐贈物資及捐款等資料，亦未能認已達撤銷原審判
    決改判更為被告有利認定之依據。是以，被告上訴並未指出
    原判決之量刑有何不當或違法之處，其上訴以原審量刑過重
    ，亦無理由。綜上，被告上訴為無理由，應予駁回。
據上論斷，應依刑事訴訟法第368條，判決如主文。
本案經檢察官蕭方舟到庭執行職務。
中　　華　　民　　國　　111 　年　　5 　　月　　26　　日
                  刑事第二庭    審判長法　官  遲中慧
                                      法　官  李世華
                                      法　官  楊志雄
以上正本證明與原本無異。
如不服本判決，應於收受送達後20日內向本院提出上訴書狀，其
未敘述上訴之理由者並得於提起上訴後20日內向本院補提理由書
（均須按他造當事人之人數附繕本）「切勿逕送上級法院」。
                                      書記官  林昱廷
中　　華　　民　　國　　111 　年　　5 　　月　　26　　日
附錄：本案論罪科刑法條全文
刑法第150條第1項
在公共場所或公眾得出入之場所聚集三人以上，施強暴脅迫者，
在場助勢之人，處一年以下有期徒刑、拘役或十萬元以下罰金；
首謀及下手實施者，處六月以上五年以下有期徒刑。
刑法第304條
以強暴、脅迫使人行無義務之事或妨害人行使權利者，處三年以
下有期徒刑、拘役或九千元以下罰金。
前項之未遂犯罰之。